Ministère des Colonies. Généralités
Archives nationales d'outre-mer
Série documentaire Généralités
1624-1928
GEN 1 à 685
Archives nationales d'outre-mer à Aix-en-Provence
Ministère des Colonies
L’inventaire est divisé en 20 chapitres ou rubriques thématiques; chaque rubrique est subdivisée en plusieurs sous-rubriques puis mots matières. À l’intérieur des sous-rubriques, les fiches sont classées dans l’ordre chronologique.
La série documentaire Généralités rassemble toutes les affaires générales et plus spécialement métropolitaines, ainsi que des dossiers ou registres traitant de questions générales sur l'administration et la gestion des colonies. Toutefois certains documents concernent une colonie précise.Elle est essentiellement composée de rapports et mémoires, de correspondances, de notes et observations, de textes de lois et d’ordonnances, de traités et de conventions, de procès-verbaux de commissions, d’états et de statistiques, de dossiers de contentieux, de récits de voyage. À côté de ces documents essentiels, on trouve de simples bordereaux d’envoi. C’est une série très mélangée à laquelle il faut toujours se reporter.Pour l'essentiel, ces documents couvrent les années 1815-1910; on trouve également de nombreux documents antérieurs à 1789.
Archives publiques. Archives publiques librement communicables.
Publiable sur internet
2021-04-26: versement numéro via reprise-1000 Ministère des Colonies
Inventaire sur fiches manuscrites, s.d., 2950 fiches
- Administration générale, 1790/2196; GEN 3, 26, 51 à 53, 60 à 61, 82, 105, 128, 136, 221, 232, 239, 243, 252, 256 à 258, 260, 262 à 263, 265, 267, 283, 285, 287, 292, 295 à 297, 299, 300/1 à 300/2, 303, 307, 309, 320 à 321, 337, 373, 384, 391, 431, 445, 470 à 471, 479, 490, 524, 529, 543, 559, 636, 660 à 662, 665 à 669, 671, 673, 678
  conservation
  - Organisation du ministère, 1824/2196; GEN 232, 243, 256, 262 à 263, 265, 292, 296, 337, 431, 470 à 471, 529, 559, 661, 665, 668, 673
    - Direction des colonies, 1824-1841; GEN 471; GEN 471/2396; 0.143
      Classement définitif
      Composition des différents bureaux.
    - Législation coloniale, 1834; GEN 232; GEN 232/1657; 0.167
      Circulaire du 10 octobre 1834 portant que les chers d'administration n'ont pas à présenter au Conseil Coloniale d'exposé annuel de la situation de leur service.
    - Dénomination d'ordonnateur, directeur de l'intérieur, prise par l'ordonnateur d'une des colonies secondaires, 1855-1856; GEN 665; GEN 665/2834
    - Commission présidée par le Général Allard pour le partage des attributions des ministères de la marine et de l'Algérie et des colonies., 1858-1859; GEN 559; GEN 559/2601; 0.143
    - Dispositions législatives et réglementaires, notes de services etc... concernant le fonctionnement de l'administration centrale des colonies, 1870-1901; GEN 431; GEN 431/2339; 0.143
    - Fournitures de bureau, 1871; GEN 337; GEN 337/2117; 0.167
      Adjudication de papiers, fournitures de bureau etc... pour le service des imprimés et de l'administration locale.
    - Cadres administratifs, 1876; GEN 529; 529/2536; 0.143
      Attributions en matière de fixation des cadres administratifs.
    - Rattachement des colonies au Ministère de la Marine, 1881-1882; GEN 256; GEN 256/1754; 0.167
    - Attributions des bureaux, 1881-1889; GEN 262; GEN 262/1808; 0.167
      Services assurés par des organismes dépendant d'autres ministères.
    - Organisation des Directions de l'Intérieur, 1883-1892; GEN 673; GEN 673/3047; 0.143
      Décrets des 25-1-1883, 16-7-1884, 9-6-1887 réorganisant les directions de l'intérieur; projet de décret (1891-1892).
    - Transmission au département des Affaires Etrangères des dossiers du Tonkin, 1884-1886; GEN 292; GEN 292/1935
    - Dossier de pièces appartenant à Deloncle, administrateur: brouillons de lettres et de discours, documentation, 1884-1890; 0.167; GEN 263; GEN 263/1823
    - Suppressions des directions de l'intérieur; Création des secrétariats généraux, 1884-1904; GEN 262; GEN 262/1805
    - Atelier photographique, 1893-1901; GEN 296; GEN 296/1967; 0.2
      Travaux et projets.
    - Direction des affaires politiques et commerciales, 1894-1895; GEN 265; GEN 265/1834; 0.167
      Index des affaires traités en 1894-1895 en vue d'être communiqué à la commission de décentralisation.
    - Bureau de l'Afrique, 1895-1897; GEN 262; GEN 262/1813
      Pièces concernant son organisation.
    - Téléphone intérieur, 1897; GEN 243; GEN 243/1721; 0.143
      Installation du téléphone intérieur dans divers bureaux du Ministère.
    - Cabinet: affaires secrètes, 1897-1900; GEN 668; GEN 669/2859; 0.143
      Note sur le voyage de Coppolani dans la région nord du Soudan (1900).Correspondance concernant la cessation de fonctions de E. Chaudié, comme gouverneur général de l'AOF (1900), une expédition en Guinée (1907), la situation sur le Niger (1898).Correspondance provenant du ministère de la guerre (1897).
    - Fonctionnement du ministère, 1899; GEN 665; GEN 665/2815; 0.143
      Achat de conditionnement, circuit des demandes budgétaires des colonies.
    - Proposition de voitures automobiles par la compagnie routière de France au conseil supérieur des colonies., 1900; GEN 470; GEN 470/2390; 0.143
    - Administration centrale, 1906-1907; GEN 661; GEN 661/2794; 0.167
      Projet de réorganisation, 1906. Rapport du chef du Cabinet, approuvé par le Ministre des Colonies Milliès-Lacroix, sur cette réorganisation, 1907.
  - Ordres de service, 1887/1911; GEN 256, 265, 283, 303, 543
    - Recueil constitué par le Ier bureau (registre), 1887-1895; GEN 265; GEN 265/1831
    - Registres d'ordres de service du Bureau de l'Indochine, 1887-1898; GEN 303; GEN 303/1993
    - Ministère des Colonies, 1892-1895; GEN 283; GEN 283/1888; 0.167
      Ordres de services reçus du cabinet.
    - Recueil constitué par le Ier bureau (registre), 1896; GEN 265; GEN 265/1832
    - Administration centrale, 1896-1902; GEN 543; GEN 543/2578
      Collection d'ordres de service.
    - Ministère des colonies, 1903-1911; GEN 256; GEN 256/1752
  - Correspondance générale, 1817/1903; GEN 26, 258, 262, 265, 295, 391, 479, 524, 636
    - Direction générale de l'Intérieur, 1817-1846; GEN 479; GEN 479/2404; 0.167
      Correspondance générale avec les diverses colonies notes, rapports etc...
    - Correspondance diverse relative aux colonies, 1821-1853; GEN 391; GEN 295/2240; 0.167
    - Correspondance, rapport sur les travaux du comité du contentieux des colonies en 1897, renseignements sur l'institut colonial international, 1872-1898; GEN 265; GEN 265/1838
    - Correspondance, circulaires, 1875-1900; GEN 262; GEN 262/1807
    - Correspondance, projets de circulaires et de décrets, 1876-1903; GEN 258; GEN 258/1776
    - Correspondance générale, 1881-1888; GEN 524; GEN 524/2518; 0.143
    - Correspondance avec les gouverneurs des colonies, 1891-1894; GEN 295; GEN 295/1965; 0.2
    - Administration centrale, Direction de la comptabilité, 1897-1900; GEN 26; GEN 26/2523; 0.267
      Correspondance générale et rapports.
    - Echange de correspondance avec les officiers étrangers, 1900-1901; GEN 636; GEN 26/2753; 0.143
  - Comité consultatif des colonies, 1855-1869; GEN 300/1 à 300/2
    Procès-verbaux des séances (15 registres).
    - Années 1855-1861, GEN 300/1; GEN 300/1990
    - Années 1861-1869, GEN 300/2; GEN 300/1990
  - Commission des affaires coloniales, 1819/1850; GEN 285, 309, 669
    - Législation, 1819-1849; GEN 669; GEN 669/2874; 0.143
      Commission des affaires coloniales dossier du marquis d'Andiffret, membre de la commission, pair de France: projets de lois sur le régimes législatif des colonies, et sur l'expropriation forcée (1839-1841).Textes législatifs imprimés (1819-1849).
    - Documents relatifs à la période mai-juin 1840, GEN 285; GEN 285/1901; 0.167
    - Documents relatifs à la période décembre 1840 à mai 1841, 1840-1841; GEN 285; GEN 285/1902
    - Projets de lois, 1843-1850; GEN 309; GEN 309/2016; 0.167
    - Organisation administrative et financière, 1846-1849; GEN 309; GEN 309/2013
  - Contrôle et inspections, 1801/1920; GEN 260, 287, 373, 471, 665, 668
    - Réorganisation du contrôle des colonies, 1801-1874; GEN 373; GEN 373/2199; 0.167
      Notes et rapports sur le contrôle - à la Réunion, en Nouvelle-Calédonie, au Sénégal - Traitement des commissaires ordonnateurs.
    - Correspondance des inspecteurs généraux, 1817; GEN 260; GEN 260/1790
    - Inspection de M. le Baron des Bassayns de Richemont à la Martinique et à la Guadeloupe, 1822-1823; GEN 260; GEN 260/1791
    - Colonies en général, 1827-1828; GEN 260; GEN 260/1785
    - Dépêches adressées aux colonies, 1845-1846; GEN 471; GEN 471/2394
    - Affaires générales, 1846-1857; GEN 260; GEN 260/1783; 0.167
    - Notes remises aux inspecteurs en chef, 1874-1875; GEN 287; GEN 260/1912; 0.167
    - Options pour l'inspection coloniale ou métropolitaine, 1887-1889; GEN 471; GEN 471/2395
    - Note du général de Dreutman, gouverneur du Soudan, contestant le rapport de l'inspecteur Hoareau-Des-Ruisseaux sur le service de ravitaillement, 1898; GEN 668; GEN 668/2871
    - Personnel, 1920; GEN 665; GEN 665/2820
      Application aux inspecteurs généraux des colonies, de la loi du 10 juillet 1920 sur les limites d'âge.
  - Finances, 1819/1912; GEN 51, 445, 471, 490, 678
    - Enregistrement des dépenses approuvées sur proposition du Bureau des Finances de la direction des Colonies (I registre), 1819-1829; GEN 445; GEN 445/2354
    - Contrôle central, comptabilité générale, 1874-1879; GEN 490; GEN 490/2427; 0.167
      Recrutement, vérification de comptes, insertions au B. O. Rapports et circulaires divers etc...
    - Interventions du contrôle central dans les affaires de la direction des colonies, 1879-1880; GEN 471; GEN 471/2393
      Dépenses refusées comme inutiles.
    - Direction des affaires politiques et commerciales, 1895; GEN 51; GEN 51/411; 0.167
      Note sur les difficultés de financement du comité consultatif de l'agriculture, du commerce et de l'industrie par le service de renseignement commerciaux et de la colonisation (2 p.).
    - Service intérieur, 1912; GEN 678; GEN 678/3042; 0.167
      Don fait au ministère des Colonies par Mme de Barrière, de meuble et d'objet.
  - Personnel du ministère des Colonies, 1879/1928; GEN 128, 262, 297, 490, 660
    - Affaires générales, 1894-1895; GEN 297; GEN 297/1975; 0.2
      Personnel du bureau de l'Afrique.
    - Abus commis par du personnel civil et militaire en Afrique, 1899-1900; GEN 128; GEN 128/1114; 0.143
      Correspondance, coupures de presse, notes sur le livre de Paul Vigné d'Octon, La gloire du sabre.
    - Association professionnelle des agents secondaires, journaliers et ouvriers du Ministère de Colonies, 1904-1928; GEN 660; GEN 660/2791; 0.167
      Registres concernant la composition du bureau, 1905-1913; les procès-verbaux des séances, 1904-1924; procès-verbaux des assemblées générales, 1904-1914; correspondancier, 1904-1913; papiers divers, comptes rendus, ... 1928.
    - Personnel de l'imprimerie, état des mutations, 1879-1882; GEN 490; GEN 490/2424
    - Conflits d'attribution et de hiérarchie, 1889-1899; GEN 262; GEN 262/1806
  - Législation, réglementation, 1870/1952; GEN 3, 52 à 53, 60, 105, 252, 257, 262 à 263, 267, 337, 636, 662, 665, 671
    - Correspondance avec Yorik Carretou (demande de renseignements), 5 mars - 6 avril 1877; GEN 3; GEN 3/30; 0.143
    - Saint-Pierre-et-Miquelon, rapport de l'Evêque sur les notables de l'île, 1825; GEN 671; 671/2927; 0.143
    - Notices des souverains de l'Asie et de l'Afrique septentrionale, 1833-1846; GEN 252; GEN 252/1736; 0.167
    - Documentations, 1870-1881; GEN 337; GEN 337/2125
      Travaux publics. Approvisionnements. Budget. Etat-civil.
    - Colonies, demandes et envoies de documents, 1871; GEN 105; GEN 105/954; 0.143
    - Fondation Montyon, 1874-1881; GEN 636; GEN 636/2747
      Envoi aux colonies de brochures relatives à la distribution de récompenses auxquelles a donné lieu la fondation du prix Montyon.
    - Demandes de renseignements, 1882-1899; GEN 262; GEN 262/1802
    - Affaires diverses, 1886-1887; GEN 665; GEN 665/2835
      Demandes de cartes, ou de brochures diverses, adressées à différents services, par le sous-secrétaire d'Etat aux Colonies pendant les années 1886-1887.
    - Demande de renseignements de Madame de Savigny au sujet de son fils, 1891; GEN 267; GEN 267/1760; 0.167
    - Association, union coloniale française: création, 1894; GEN 257; GEN 257/1769; 0.167
    - Demandes de renseignements, 1895-1896; GEN 263; GEN 263/1822
    - Demandes diverses de renseignements, 1895-1897; GEN 53; GEN 53/499; 0.167
    - Associations, 1895-1899; GEN 262; GEN 262/1819
      Correspondance et avis du ministère sur leurs statuts et objectifs.
    - Demandes de renseignements faite par M. Brot, miroitier, au ministère des Colonies, sur le commerce de la miroiterie aux colonies, 1896; GEN 60; GEN 60/597
    - Envoi de renseignements commerciaux, 1899-1900; GEN 53; GEN 53/496
    - Association, Cerce de la France d'outre-mer, 1946-1952; GEN 662; GEN 662/2802; 0.143
    - Monsieur Emile With, ingénieur civil, demande à la direction des colonies un exemplaire des publications sur la richesse minérale des colonies, mars 1898; GEN 52; GEN 52/452; 0.167
  - Contentieux administratif, 1827/1900; GEN 307, 384
    - Organisation du service dans les différentes colonies, 1827-1882; GEN 384; GEN 384/2226; 0.167
      Rapports, notes, projets de lois, documentation générale et correspondance.
    - Conseil d'Etat, 1889-1900; GEN 307; GEN 307/2011; 0.167
      Circulaires aux différentes colonies sur la procédure à suivre devant le Conseil d'Etat.
  - Administration des colonies, 1790/1897; GEN 221, 256, 285, 299, 667
    - Administration générale, 1790-1839; GEN 667; GEN 667/2858; 0.143
      Comptes rendus au comité de salut public, correspondance concernant la suppression du droit d'aubaine aux colonies, le rétablissement de l'ordre à Saint-Domingue, l'exécution des lois relatives aux émigrés, les expropriations.
    - Copie des pétitions adressées à la chambre des députés concernant la marine et les colonies (5 ref.), 1818-1828; GEN 299; GEN 299/1989; 0.2
    - Administration des colonies, 1844-1847; GEN 285; GEN 285/1898
    - Rapports entre les administrateurs des diverses colonies d'Amérique dans l'intérêt de la politique du gouvernement, 1845; GEN 221; GEN 221/1598; 0.143
    - Affaires coloniales diverses, 1851-1897; GEN 256; GEN 256/1759
  - Situation des colonies, 1792/1896; GEN 53, 239, 256, 292, 665 à 666, 673
    - Notes et rapports sur les colonies françaises et étrangères, 1746-1894; GEN 292; GEN 292/1945
    - Rapports sur la situation générale des colonies, 1792-1797; GEN 666; GEN 666/2848; 0.143
    - Mémoire de M. de Vaires, Cresp...., 1800-1803; GEN 666; GEN 666/2849
    - Projet de rapports au Roi; Rapport sur la situation des colonies en 1816 et les mesures à prendre, GEN 665; GEN 665/2831
      Projet de rapports au Roi: propositions de récompenses à M. de Bargiraud, M. Dubic, M. Guillermy ;Rapport sur la situation des colonies en 1816 et les mesures à prendre.
    - Mémoire sur les moyens d'améliorer le régime alimentaire des troupes coloniales et sur ceux d'accroître, par la colonisation des Blancs, la population agricole des Indes occidentales par Moreau de Jonnès, 1817; GEN 673; GEN 673/3046
    - Mémoire de Charles Lambat, de Catineau Laroche; Rapport au roi de Edme Mauduit; Notes sur les Amériques, 1817-1824; GEN 666; GEN 666/2850
    - Réflexions sur l'état politique des colonies française par un créole de Cayenne, par G. Barthelemy, 1822; GEN 256; GEN 256/1756
    - Notes et documents d'intérêt général, 1848; GEN 239; GEN 239/1696; 0.143
    - Transmission au département des affaires étrangères des dossiers de Tonkin, 1868-1884; GEN 292; GEN 292/1935; 0.167
    - Divers renseignements sur la situation des colonies établis à la demande du Président de la République pour compléter les Notices Coloniales publiées à l'occasion de l'Exposition de 1889, 1895-1896; GEN 53; GEN 53/495
  - Statistiques, 1823/1902; GEN 61, 82, 136, 320 à 321
    - Documents statistiques. Envois, commémoration etc..., 1823-1879; GEN 320; GEN 320/2079; 0.143
    - Correspondance, rapports etc... établissant divers renseignements statistiques pour les différentes colonies, 1861-1902; GEN 321; GEN 321/2081; 0.143
    - Statistiques coloniales pour l'année 1889, 1890; GEN 136; GEN 136/1155; 0.143
    - Congrès de statistique de Berne, 1895-1896; GEN 82; GEN 82/724; 0.143
      Envoi de compte-rendu des travaux et délibérations du dernier congrès de l'Institut International de Statistique à Berne.
    - Statistiques trimestrielles Sénégal, Somalis, 1899; GEN 61; GEN 61/621; 0.125
      Rappel de la nécessité de leur envoi aux Gouverneurs de ces colonies.
- Personnel, 1759/1907; GEN 2, 34, 36, 52, 56, 61, 77 à 78, 87, 232, 240, 262 à 263, 265, 275, 287, 293, 307, 318, 337, 360, 373 à 374, 380, 383, 386, 410, 429 à 430, 432, 434, 439, 446, 461, 471, 481, 487, 490, 501/1 à 501/5, 505 à 506, 512 à 521, 536, 539, 546, 548, 577, 581, 597, 636, 653, 657 à 659, 661, 665, 671
  - Organisation législative et réglementaire, 1832/1885; GEN 77, 87, 232, 262 à 263, 265, 287, 307, 373, 380, 410, 432, 439, 461, 490, 501/1 à 501/5, 536, 577, 581, 597, 653
    - Lois, ordonnances, décisions, règlements concernant les affaires militaires, finances, cultes (toutes colonies), 1759-1844; GEN 501/1 à 501/5
      - De 1759 à l'an III, 1759-1795; GEN 501/1; GEN 501/2454
      - De l'an IV à l'an X, 1796-1802; GEN 501/2; GEN 501/2454
      - De l'an XI à 1816, 1803-1816; GEN 501/3; GEN 501/2454
      - De 1817 à 1823, 1817-1823; GEN 501/4; GEN 501/2454
      - De 1824 à 1844, 1824-1844; GEN 501/5; GEN 501/2454
    - Demandes d'emplois, de secours, etc..., 1775-1900; GEN 461; GEN 461/2377; 0.143
    - Indemnités aux fonctionnaires coloniaux, 1786-1869; GEN 432; GEN 432/2340; 0.143
    - Catalogues des décrets concernant les colonies, 1790-1792; GEN 87; GEN 87/815; 0.143
    - Personnels coloniaux (traitements, indemnités, pensions, passages...), 1803-1882; GEN 439; GEN 439/2348; 0.2
      Circulaires, notes de services et correspondance générale émanant de diverses directions et bureaux de l'administration centrale.
    - Mariages des officiers fonctionnaires coloniaux, 1808-1858; GEN 373; GEN 373/2201
      Décrets et circulaires concernant la matière.
    - Soldes, indemnités, gratifications, 1817-1874; GEN 581; GEN 581/2636; 0.143
    - Circulaires, 1818-1829; GEN 597; GEN 597/2662; 0.143
    - Dossier relatif aux agents français dans les différentes colonies, 1818-1846; GEN 77; GEN 77/697; 0.143
    - Demandes d'emplois pour les colonies, 1818-1853; GEN 380; GEN 380/2219; 0.167
    - Frais de conduite et de vacations, 1819-1869; GEN 577; GEN 577/2630
    - Notes confidentielles. Mayotte. Nossibé. Sainte-Marie de Madagascar. Océanie. Saint-Pierre-et-Miquelon., 1820-1857; GEN 653; GEN 653/2781
    - Avancement, salaires, propositions, 1822-1848; GEN 490; GEN 490/2423
    - Recueil factice de rapports, instructions, propositions diverses concernant l'administration locale, 1822-1894; GEN 263; GEN 263/1825
    - Lois; Ordonnances, décisions, règlements concernant les affaires militaires, finances, cultes (toutes colonies), 1824-1844; GEN 501/5; GEN 501/2454; 0.25
    - Exposé des actes et des mesures de 1830 à 1847, 1830-1847; GEN 287; GEN 287/1919
    - Mémoire sur la promulgation des lois de 1830 à 1848, GEN 307; GEN 307/2012
      Sans date.
    - Législation coloniale, 1832-1833; GEN 232; GEN 232/1658
      Ordonnances modifiant les ordonnances organiques des 21 août 1825, 9 fév. 1827, 27 août 1828.
    - Décrets coloniaux, 1833-1848; GEN 536; GEN 536/2561; 0.167
      Collection de décrets coloniaux rendus de 1833 à 1848. Toutes colonies.
    - Documents législatifs divers, ordonnances, décrets, circulaires; Enregistrement des lois dans les anciennes colonies, 1835-1876; GEN 410; GEN 410/2296; 0.167
      Enregistrement des lois dans les anciennes colonies: correspondance entre Regnier et d'Avezac 1835.
    - Listes des décisions législatives concernant les colonies, 1879-1885; GEN 265; GEN 265/1837
    - Service central des colonies, 1883-1885; GEN 262; GEN 262/1811
      Décrets et décisions du secrétariat d'Etat de Félix Faure.
  - Documentation, renseignements, 1840/1898; GEN 52, 56, 78, 262 à 263, 275, 287, 293, 307, 318, 337, 374, 383, 386, 430, 434, 446, 461, 471, 481, 487, 490, 505 à 506, 519 à 521, 539, 546, 548, 636, 659, 665, 671
    - Notes du ministère des Colonies pour la direction des affaires d'Afrique au sujet des agents détachés, 23 septembre 1897; GEN 52; GEN 52/465
    - Honneurs et préséances, 1824-1897; GEN 520; GEN 520/2503
    - Nominations et mutations, 1825-1908; GEN 481; GEN 481/2408; 0.167
    - Intérimaires, 1826-1887; GEN 548; GEN 548/2584
      Nominations, paiements etc... dans les différentes colonies.
    - Honneurs et préséances, 1826-1899; GEN 521; GEN 521/2504; 0.143
      Affaires particulières aux diverses colonies.
    - Préséance, 1834-1835; GEN 671; GEN 671/2916
      Contestation survenue entre le commandant et l'inspecteur général de Saint-Pierre-et-Miquelon au sujet de la jouissance d'un banc à l'église.
    - Logements des fonctionnaires, 1840-1847; GEN 262; GEN 262/1818
      Indemnités des logements. Inventaires des mobiliers des logements de fonctionnaires, etc...
    - Poursuites exercées contre les fonctionnaires coloniaux, 1840-1880; GEN 374; GEN 374/2205
      Demandes de poursuites.Suppression de la règlementation d'exception les protégeant.
    - Affaires collectives concernant les gouverneurs, 1841-1852; GEN 287; GEN 287/1918
    - Textes de lois sur le régime des pensions, 1844; GEN 487; GEN 487/2420; 0.143
    - Lettres adressées aux ports, 1847-1859; GEN 275; GEN 275/1861; 0.167
      Envoi de livrets de solde, paiements à effectuer à divers agents, embarquement de fonctionnaires pour les colonies etc...
    - Lettres envoyées par les ports, 1847-1859; GEN 275; GEN 275/1862
      Nominations d'employés, envoi dans les colonies de fonctionnaires, envoi de matériel divers, etc...
    - Abolition du serment politique prêté par les magistrats et les fonctionnaires, 1848-1855; GEN 287; GEN 287/1908
    - Solde, 1848-1882; GEN 78; GEN 78/701; 0.143
      Liquidation de la solde et allocations accessoires à la solde des fonctionnaires et agents coloniaux.
    - Récompenses, 1849-1861; GEN 519; GEN 519/2500
      Indemnités accordées à divers titres de dédommagements pour les services rendus.
    - Dossiers personnels, 1849-1905; GEN 434; GEN 434/2342; 0.143
    - Propositions pour un grade supérieur, 1854-1866; GEN 505; GEN 505/2462
    - Situation des agents métropolitains détachés aux colonies et en expectative de remplacement en France, 1856-1873; GEN 636; GEN 636/2746
    - Notes, comptes-courants de soldes, nominations, 1857-1891; GEN 461; GEN 461/2376
    - Police, 1858; GEN 287; GEN 287/1916
      Emploi par des fonctionnaires ou par les agents de l'administration des individus condamnés à l'emprisonnement et aux travaux forcés et des engagés envoyés dans les ateliers de discipline.
    - Affaires relatives aux agents divers attachés aux gouvernements des colonies françaises, 1858-1860; GEN 546; GEN 546/2581; 0.167
    - Notes de service, 1859-1901; GEN 539; GEN 539/2570
    - Correspondance générale avec les ports, 1860-1867; GEN 275; GEN 275/1863
      Nomination d'employés, envoi de personnel aux colonies, paiements à faire à des fonctionnaires en congé, etc...
    - Etat des mutations survenues parmi les officiers et fonctionnaires du service colonial, 1864-1868; GEN 471; GEN 471/2392
    - Passages gratuits pour les fonctionnaires et leurs familles, demandes et réponses, 1864-1894; GEN 636; GEN 636/2754
    - Avancements, mutations, déplacements, 1866; GEN 490; GEN 490/2426